【裁判字號】    98,台上,364
【裁判日期】    980122
【裁判案由】    貪污
【裁判全文】
最高法院刑事判決              九十八年度台上字第三六四號
上  訴  人  甲○○
            乙○○
            丙  ○
上 列一 人
選任辯護人  蔡清河律師
上  訴  人  丁○○
選任辯護人  黃溫信律師
            黃紹文律師
            徐美玉律師
上  訴  人  戊○○
                    5巷7弄6號
選任辯護人  裘佩恩律師
上  訴  人  己○○
            庚○○
上 列一 人
選任辯護人  江信賢律師
            熊家興律師
            曾靖雯律師
上  訴  人  辛○○
                    號
選任辯護人  禎和律師
上  訴  人  壬○○（原姓名吳信桯）
上列上訴人等因貪污案件，不服台灣高等法院台南分院中華民國
九十七年三月七日第二審更審判決（九十五年度重上更(一)字第一
一五號，起訴案號：台灣台南地方法院檢察署九十年度營偵字第
一二０九、二０九九號），提起上訴，本院判決如下：
    主  文
原判決關於甲○○、乙○○、丙○、丁○○、戊○○、己○○、
庚○○、辛○○、壬○○部分撤銷，發回台灣高等法院台南分院
。
    理  由
本件原判決認定上訴人甲○○係台南縣北門鄉鄉長，負責綜理該
鄉各項業務，並主管該鄉公所公用工程招標及發包之事務；上訴
人乙○○係台南縣北門鄉公所總務主任，負責承辦該鄉公所公用
工程招標及發包之事務，均為依據法令從事公務之人員。彼等二
人明知總工程款新台幣（下同）五百萬元以下之工程發包，依當
時有效之「機關營繕工程及購置定製變賣財物稽察條例」第六條
，及「臺灣省各機關營繕工程投標須知」第十六條之規定，應經
確實比價程序。惟甲○○竟基於經辦公用工程收取回扣之概括犯
意，並與乙○○共同基於直接圖第三人（即被指定承包商）不法
利益之概括犯意，連續將該公所發包五百萬元以下工程，事先指
定由從事土木工程之盧榮海，及上訴人丙○、丁○○、戊○○、
己○○、庚○○、辛○○、壬○○（原名吳信桯）等人承攬，為
求盧榮海等人能在無競價或無競標之情形下，以接近底價承攬牟
取更高利潤獲取不法利益之結果，乃與彼等謀議，由盧榮海等人
各自提供預先安排如原判決附表一所示特定組合廠商名單與甲○
○，由甲○○於辦理北門鄉公所公用工程招標時，指定該特定組
合之廠商參與投標比價，使盧榮海、丙○、丁○○、戊○○、己
○○、庚○○、辛○○、壬○○，得以安排由其中一家廠商以接
近底價之金額得標，另二家則陪標，以達形式上符合投標比價之
規定，而事實上係由盧榮海等人決定經指定參與投標廠商之全部
投標金額。乙○○承甲○○之命辦理如原判決附表二至九所示之
各項工程之招標及發包業務時，僅通知經指定之盧榮海等人前來
一次領取三份標單，或形式上通知陪標廠商亦前來領取標單，卻
任由盧榮海等人借用如原判決附表二至九所示陪標廠商之名義，
進行實際僅盧榮海等經指定廠商到場之競標比價，於製作比價開
標紀錄時，明知該工程均係盧榮海、丙○、丁○○、戊○○、己
○○、庚○○、辛○○、壬○○等借用人頭進行比價，並無三家
廠商進行比價之事實，竟各別與盧榮海、丙○、丁○○、戊○○
、己○○、庚○○、辛○○、壬○○等人，共同基於將三家廠商
進行比價之不實事項，連續登載於其職務上所掌之相關比價文書
上，提出行使之概括犯意聯絡，而由盧榮海、丙○、丁○○、戊
○○、己○○、庚○○、辛○○、壬○○等人，所掌控出價低於
底價之廠商得標，致使盧榮海等人在無競標下，順利如原謀議以
接近底價，分別取得如原判決附表二至九所示工程承作而牟得不
法高利，足以生損害於北門鄉公所辦理工程招標之公正性。自甲
○○於民國八十三年三月間上任後至九十年三月止，盧榮海以瑞
華、海華、正豐等土木包工業，及力新、龍鶴營造公司等牌照，
非法取得該公所二億四千八百九十七萬六千七百九十一元工程承
作；丙○以丙○土木包工業牌照非法取得八千九百七十一萬五千
元工程承作；戊○○以合毅營造有限公司及尚曄土木業牌照，非
法取得三千九百六十萬六千元工程承作；丁○○以龍億土木包工
業牌照，非法取得二千四百六十萬六千元工程承作；己○○以邑
邦、道成營造有限公司及民生土木業牌照，非法取得二千零八十
一萬一千元工程承作；辛○○以成泰土木業牌照非法取得四百六
十七萬六千元工程承作；庚○○以裕欣營造有限公司牌照非法取
得四千六百二十二萬八千元工程承作；壬○○以鑫裕土木牌照非
法取得三千零三十六萬一千一百元，共計非法發包工程款項金額
達五億四百九十七萬九千八百九十一元，以盧榮海承作該公所工
程所給付之回扣及獲利金額，其二者合計約為發包金額之二成計
算，以上工程圖利金額至少達一億零九十九萬五千九百七十八元
。甲○○並從中以其鄉長主管工程之身分，向盧榮海收取工程款
一成之回扣，共二千四百八十九萬七千六百七十九元等情。因而
撤銷第一審判決，改判論處甲○○依據法令從事公務之人員，連
續經辦公用工程，收取回扣罪刑；乙○○共同連續依據法令從事
公務之人員，對於主管之事務，明知違背法令，直接圖其他私人
不法利益，因而獲得利益罪刑；丙○、丁○○、戊○○、己○○
、庚○○、辛○○、壬○○共同連續公務員明知為不實之事項，
而登載於職務上所掌之公文書而行使，足以生損害於他人罪刑，
固非無見。
惟查：(一)、有罪判決書之事實一欄，為判斷其適用法令當否之準
據，法院應將依職權認定與論罪科刑有關之事實，翔實記載，然
後於理由內逐一說明其憑以認定之證據，並使事實認定與理由說
明，互相適合，方為合法。倘事實認定與理由說明，不相一致，
或事實與理由欄內之記載，前後齟齬，按諸刑事訴訟法第三百七
十九條第十四款後段規定，均屬判決理由矛盾之當然違背法令。
(1)、貪污治罪條例第四條第一項第三款所稱「建築或經辦公用工
程或購辦公用器材、物品收取回扣」及同條項第五款或第五條第
一項第三款「對於違背職務之行為收受賄賂」、「對於職務上之
行為收受賄賂」，其犯罪態樣不同。而所謂「回扣」與「賄賂」
，雖均屬對公務員之不法原因為給付，但前者係指公務員就應付
給之建築材料費、工程價款或購辦費用，向對方要約，提取一定
比率或扣取其中一部分，圖為自己不法之所有而言；後者則係指
對於公務員之職務行為或違背職務行為，給付具有一定對價關係
之金錢或可以金錢計算之財物等不法報酬而言。原判決於事實欄
或認定記載：甲○○基於經辦公用工程收取「回扣」之概括犯意
，連續將北門鄉公所發包五百萬元以下工程，事先指定由從事土
木工程之盧榮海承攬，而以如原判決事實欄所載之方式，使盧榮
海在無競標之情形下，順利以彼等謀議甚為接近底價之價格，取
得如原判決附表二所示之各該工程，甲○○並以其鄉長主管上開
工程之身分，向盧榮海收取各該工程款一成之「回扣」，共計二
千四百八十九萬七千六百七十九元，及於理由欄說明甲○○上開
所為，係犯貪污治罪條例第四條第一項第三款之經辦公用工程收
取回扣罪（原判決第三十七頁第十八至二十行），並依牽連犯之
規定從一重論處甲○○依據法令從事公務之人員，連續經辦公用
工程，收取回扣罪刑。乃原判決理由欄或又說明：盧榮海交付違
背職務之「賄賂」所為，係犯貪污治罪條例第十一條第一項交付
賄賂罪（原判決第三十八頁第一至二行），並論盧榮海以連續關
於違背職務之行為，交付賄賂罪，免刑，其事實欄之認定記載及
理由欄之論述說明，前後不盡一致，尚有未合。(2)、原判決事實
欄記載：甲○○基於經辦公用工程收取回扣之概括犯意，並與乙
○○共同基於直接圖第三人（即被指定承包商）不法利益之概括
犯意，連續將該公所發包五百萬元以下工程，事先指定由從事土
木工程之辛○○等人承攬，為求辛○○等人能在無競價或無競標
之情形下，以接近底價承攬牟取更高利潤獲取不法利益之結果，
乃與辛○○等人謀議，由辛○○提供預先安排如原判決附表一辛
○○部分所示，即「邑邦營造、成泰土木包工業、凱順土木包工
業」等特定組合廠商名單與甲○○，由甲○○於辦理北門鄉公所
公用工程招標時，指定該特定組合之廠商參與投標比價，使辛○
○等人得以安排由其中一家廠商以接近底價之金額得標，另二家
則陪標，以達形式上符合投標比價之規定，而事實上係由辛○○
等人決定經指定參與投標廠商之全部投標金額。乙○○承甲○○
之命辦理如原判決附表八所示工程之招標及發包業務時，僅通知
經指定之辛○○等人前來一次領取三份標單，或形式上通知陪標
廠商亦前來領取標單，卻任由辛○○借用如原判決附表八所示陪
標廠商之名義，進行實際僅辛○○等經指定廠商到場之競標比價
，於製作比價開標紀錄時，明知該工程均係辛○○等借用人頭進
行比價，並無三家廠商進行比價之事實，竟各別與辛○○等人共
同基於將三家廠商進行比價之不實事項，連續登載於其職務上所
掌之相關比價文書上，提出行使之概括犯意聯絡，而由辛○○等
所掌控出價低於底價之廠商得標，致使辛○○等人在無競標下，
順利如原謀議以接近底價，分別取得如原判決附表八所示工程承
作而牟得不法高利，足以生損害於北門鄉公所辦理工程招標之公
正性等情，是否認定如原判決附表一辛○○部分所示，即「邑邦
營造、成泰土木包工業、凱順土木包工業」等特定組合廠商名單
，係由辛○○預先安排提供與甲○○指定，並由知情之乙○○進
行形式上之比價，而使辛○○等人在無競標下順利如原謀議以接
近底價，取得如原判決附表八所示之工程承作而牟得不法高利，
甲○○、乙○○、辛○○就上情，彼此間互有犯意聯絡及行為分
擔？乃原判決認定甲○○、乙○○、辛○○有前揭犯行，復又援
引證人即受雇於辛○○之涂和順證稱：「我於七十餘年起陸續在
辛○○所經營之成泰土木擔任泥水工迄今，係其正式員工……我
因辛○○曾向我抱怨他欲承攬北馬、渡仔頭擋土牆及排水工程，
但鄉長指定該工程陪標之廠商有邑邦營造，可能會與他競標，因
我與己○○熟識，約八十九年五月間我在北門鄉永隆村我家附近
遇到己○○，我即拜託他將工程讓由成泰承攬，他未置可否，但
事後即未與成泰競標而由成泰順利得標」（原判決第二十八頁第
五至十七行）；及援引己○○供稱：八十九年五月間成泰土木包
工業承攬之工程，事先我不知道甲○○會指定邑邦營造參與陪標
，是北門鄉涂和順來找我說有些工程鄉長指定由他承攬，指定陪
標廠商時有指定到邑邦營造，要求我讓他不做價格上競爭，我同
意後，雖有寄出標單但將投標價提高便於他得標（原判決第二十
四頁第一至六行）等情，為其主要論據之一，是否說明如原判決
附表一辛○○部分所示，即「邑邦營造、成泰土木包工業、凱順
土木包工業」等特定組合廠商名單，並非由辛○○預先安排提供
與甲○○指定，甲○○所指定邑邦營造之己○○，因可能會與經
營成泰土木包工業之辛○○競標，嗣涂和順拜託己○○將工程讓
與辛○○，己○○因而提高其投標金額而讓辛○○得標，甲○○
、乙○○、辛○○就上情，彼此間並無犯意聯絡及行為分擔？其
事實欄之認定記載與理由欄之論述說明，不盡一致，已有未合。
又甲○○、乙○○、辛○○等人，是否確曾共謀為如原判決事實
欄所載之犯行，其與甲○○、乙○○、辛○○等人，是否有如原
判決事實欄所載之犯行攸關，自應詳予調查釐清論述說明。乃原
審就上情未詳予調查釐清，逕以上開前後非無矛盾之理由，即為
不利甲○○、乙○○、辛○○等人之認定，其查證未盡且理由欠
備，遽行判決，尚嫌速斷，亦有未洽。(3)、原判決認定甲○○、
乙○○、壬○○有如原判決事實欄所載之犯行，係以壬○○所得
標之工程若均經過實質比價程序，再如何精算，亦不可能每次均
二家高於底價，而由其所經營之鑫裕土木恰巧以底價「百分之九
十八以上」價格決標，足見壬○○確係在無競爭之情況下，以高
價標得北門鄉公所發包之工程，其有透過甲○○之指定在乙○○
主辦之下進行圍標之行為（原判決第二十九頁第十一至十六行）
等情，為其主要論據之一。然稽諸原判決附表九即壬○○圍標承
攬北門鄉公所工程一覽表，其中編號五之八十七年度小組小型工
程，及編號六之永華村溪仔寮蚵榮賓邊擋土牆工程，其內所載得
標比例是否分別為「百分之九十六點八」及「百分之九十七點九
」（原判決第九十頁），是否均低於百分之九十八？其理由欄之
論述說明，前後不盡一致，逕以上情為不利甲○○、乙○○、壬
○○之認定，尚有未洽。(4)、原判決認定甲○○、乙○○、丙○
有如原判決事實欄所載之犯行，係以丙○自八十五年十二月十日
起迄八十九年十一月二十一日止，承包北門鄉公所之小型工程達
七十五件，總金額達八千九百七十一萬五千元，均由甲○○指定
「丙○土木包工業、龍益營造、龍億營造」之固定組合參與投標
，比價結果均由丙○土木包工業以底價的百分之九十八、九十九
之間得標，其詳情如原判決附表三所示，如非事先由丙○預先安
排提供組合廠商名單與甲○○，並由甲○○指示乙○○於辦理北
門鄉公所公用工程招標時配合，以該區域符合承作小型工程之廠
商豈止百家，焉有每次均僅通知「丙○土木包工業、龍益營造、
龍億營造」等三家廠商（原判決第二十頁第六至十五行），為其
主要論據之一。然原判決附表三除記載陪標廠商為「龍益營造」
、「龍億營造」外，其於編號一、二、三、三十一、三十二所示
部分，是否記載陪標廠商另有「永和」「榮丰」等廠商，其事實
欄之認定記載與理由欄之論述說明，不盡一致，逕以上開理由為
不利甲○○、乙○○、丙○等人之認定，有欠允當。(二)、刑事訴
訟法第一百五十九條之二所謂「具有較可信之特別情況」，係指
證人於檢察事務官、司法警察官或司法警察調查中所為之陳述，
與審判中不符，而其先前之陳述，從客觀上之環境或條件等情況
加以觀察，有足以取代審判中反對詰問之可信性保證者而言。證
人所為之先前陳述，相較於審判中之陳述，是否具有更可信之特
別情況，應依其陳述時外部之客觀情況，綜合比較判斷之，不得
僅以證人之先前陳述與案發時間接近，記憶清晰為由，遽認有證
據能力；否則，警詢中之陳述恆較於審判中接近案發時間，無異
直接容許證人在警詢中之陳述為證據，剝奪被告在審判中詰問證
人之權利，有悖於直接審理主義及言詞審理主義，影響程序正義
之實現。原判決認定甲○○、乙○○、戊○○等人，有如原判決
事實欄所載之犯行，係依憑證人吳振平、謝德全分別於法務部調
查局台南縣調查站（下稱調查站）供述各情（原判決第二十一頁
第二十六行至第二十二頁第二十行），為其主要論據之一。然甲
○○、乙○○、戊○○否認有前揭犯行，而原判決所援引吳振平
、謝德全上開於調查站中供述各情，係屬被告以外之人於司法警
察調查中所為之陳述，原則上無證據能力。乃原判決未詳予說明
吳振平、謝德全於調查站詢問中之上開陳述，是否有刑事訴訟法
第一百五十九條之二所規定得為證據之情形，逕採彼等上開供述
各情，為不利甲○○、乙○○、戊○○認定之依據，已有未合。
又原判決論述證人趙芳美、王明瑞、林逸民、林昭宏、李書生、
李俊才、王明淺、涂和順、甲○○、乙○○、丙○、丁○○、戊
○○、己○○、庚○○、辛○○、壬○○、盧榮海等人，於調查
站所為之陳述（除乙○○、丙○於九十年五月十八日，在調查站
之筆錄因與彼等陳述不符，而排除證據能力外），均具有證據能
力，係以彼等於調查站之供述與審判中不符，因法院審理時離案
發時間久遠，記憶較易模糊，且容易受被告之影響而為迴護不實
之陳述，而彼等於調查站詢問時之供述距案發未久，有關案發經
過之記憶自較嗣後審理時清晰，其就有關案發經過之細節部分所
為之供述，較諸其嗣於法院審理時之證述，自具有較可信之特別
情況（原判決理由欄壹、一、(三)），為其主要依據，並採上開證
人供述各情，為不利上訴人等認定之主要論據之一。然原判決未
說明有何具體情事，堪認上開證人於調查站供述各情，確具有較
可信之特別情況，且為證明犯罪事實存否所必要，而得以代替彼
等於審判中之反對詰問，逕以上開理由即認彼等於調查站之供述
，為有證據能力並採為不利上訴人等認定之依據，難謂無判決不
載理由之違誤。(三)、刑之量定，固係實體法上賦予法院自由裁量
之權，惟仍應受比例原則、罪刑相當原則之支配，以符合法律授
權目的之內部界限。刑法第五十六條修正前同一連續犯案件，其
認定犯行次數較少者，與所認定犯行次數較多者，兩者適用之連
續犯刑罰法條，就形式上觀之，雖無差異，但實質上其法條所含
刑罰輕重之程度，顯有不同。苟共同被告間連續犯之次數有明顯
之差異，則共同被告間之犯罪情節輕重既顯然不同，自應於判決
內具體詳加說明，何以其對共同被告均判處同一刑度之理由，否
則即不足為判斷其量刑當否之準據，而有判決理由不備之違法。
原判決於主文欄第五項諭知：「丙○、丁○○、戊○○、己○○
、庚○○、辛○○、壬○○共同連續公務員明知為不實之事項，
而登載於職務上所掌之公文書而行使，足以生損害於他人，各處
有期徒刑壹年貳月，均減為有期徒刑柒月」，惟稽諸原判決事實
欄及原判決附表三至九之記載，丙○、丁○○、戊○○、己○○
、庚○○、辛○○、壬○○，分別連續為上開犯行之次數，是否
各為六十四次、十五次、五十次、十一次、二十次、四次、二十
一次？而苟丙○、丁○○、戊○○、己○○、庚○○、辛○○、
壬○○，分別連續為上開犯行之次數，係各為六十四次、十五次
、五十次、十一次、二十次、四次、二十一次，則彼等連續為上
開犯行之次數即有明顯之差異，其犯罪情節之輕重顯然不同。乃
原判決未於理由欄內具體詳加說明，何以其對丙○、丁○○、戊
○○、己○○、庚○○、辛○○、壬○○，均判處同一刑度之理
由，而僅泛稱：丙○、丁○○、戊○○、己○○、庚○○、辛○
○、壬○○等人貪圖不法利益，明知未進行實際比價，以圍標方
式取得公共工程，標價均接近底價，浪費公帑等一切情狀，爰分
別量處如主文第五項所示之刑（原判決第四十一頁第十五至二十
二行）云云，則其是否符合罪刑相當原則，本院無從據以判斷，
難謂無判決不載理由之違誤。(四)、有罪之判決書，對被告有利之
證據不採納者，應說明其理由，為刑事訴訟法第三百十條第二款
所明定。故有罪判決書對於被告有利之證據，如不加採納，必須
說明其不予採納之理由，否則即難謂無判決不備理由之違誤。是
事實審法院應於審判期日就被告否認犯罪所為有利之辯解事項與
證據，予以調查，而於有罪判決理由內詳加論列，否則率行判決
，即屬於法有違。(1)、原判決認定甲○○、乙○○、己○○有如
原判決事實欄所載之犯行，係依憑己○○於調查站相關之供述（
原判決第二十三頁第十八行至第二十四頁第二十八行），為其主
要論據之一。然己○○原審選任辯護人具狀為其辯稱：己○○調
查站筆錄內容與譯文完全不同，且調查員於詢問過程中語帶威脅
，己○○於調查站之供述，非出於任意性等情，並提出相關譯文
為證（原審卷第二宗第四十三至七十九頁）。己○○原審選任辯
護人上開辯解各情是否屬實，其與是否得採己○○於調查站之相
關筆錄，為不利甲○○、乙○○、己○○認定之依據攸關，自應
詳予調查釐清論述說明。乃原審就上情未詳予調查研求，復未說
明上情何以不能為有利甲○○、乙○○、己○○論斷之理由，其
查證未盡且理由欠備，遽行判決，難昭折服。(2)、原判決認定庚
○○有如原判決事實欄所載之犯行，係依憑庚○○係欣裕營造公
司之負責人，該公司自八十七年九月二十五日起至八十九年十二
月三十一日止，承攬北門鄉公所共二十件小型工程，總工程款為
四千六百二十二萬八千元，凡其投標者均能得標，得標價與底價
比亦均在百分之九十八及九十九之間（原判決第二十七頁第十五
至十九行），為其主要論據之一。然甲○○、乙○○、庚○○均
否認有如原判決事實欄所載之犯行，庚○○原審選任辯護人並為
其辯稱：依承包工程之慣例，即以押標金一成反推總工程款，此
乃一般工程之常態，並無悖於常情之處（原審卷第三宗第一六七
頁）等情。庚○○原審選任辯護人上開辯解各情是否屬實，其與
甲○○、乙○○、庚○○等，是否有如原判決事實欄所載之犯行
攸關，自應詳予調查釐清論述說明。乃原審就上情未詳予調查研
求，復未說明上情何以不能為有利甲○○、乙○○、庚○○論斷
之理由，其查證未盡且理由欠備，遽行判決，尚嫌速斷，其審理
猶有未盡。(3)、原判決於事實欄認定記載丁○○提供附表一丁○
○部分所示，即「龍億土木包工業、龍益營造、廣全土木包工業
」等組合廠商名單與甲○○，而與甲○○、乙○○共為如原判決
事實欄之犯行等情，為甲○○、乙○○、丁○○所否認，又證人
即龍益營造負責人李文泰於檢察官偵查中，檢察官訊以：「為何
丁○○用龍益營造投標？」李文泰答稱：「太久不清楚，我們有
參與投標做了好幾個工程」（九十年度營偵字第一二０九號卷第
一七０頁）；又廣全土木包工業負責人李天政於調查站詢問中，
調查員詢以：「根據本站調查，前述你參與投標而未得標之六件
工程，均係由北門鄉鄉長甲○○內定給龍億土木負責人丁○○承
作，丁○○再借用你所有之廣全土木牌照等做虛偽比價，俾順利
標得上開六件工程是否屬實？」李天政答稱：「這不是事實，因
為丁○○與我並無金錢及工作上往來」（法務部調查局台南縣調
查站勵肅字第九０六四九七號卷第一五六頁背面至一五七頁）等
情，是否係屬事實，而苟李文泰、李天政上開供述各情係屬事實
，則甲○○、乙○○、丁○○是否有如原判決事實欄所載之犯行
，即尚非全無疑義，仍待調查釐清論述說明。乃原審就上情未詳
予調查研求，復未說明上情何以不能為有利甲○○、乙○○、丁
○○論斷之理由，其查證未盡且理由欠備，遽行判決，有欠允當
。上訴人等上訴意旨指摘原判決不當，尚非全無理由。按第三審
法院應以第二審判決所確認之事實為判決基礎，刑事訴訟法第三
百九十四條第一項前段定有明文。原判決上述之違背法令，影響
於事實之確定，本院無可據以為裁判，應將原判決撤銷，發回原
審法院更為審判。原判決關於丙○、丁○○、戊○○、己○○、
庚○○、辛○○、壬○○不另為無罪諭知部分，基於審判不可分
之原則，併予發回，附此敘明。
據上論結，應依刑事訴訟法第三百九十七條、第四百零一條，判
決如主文。
中    華    民    國  九十八  年    一    月  二十二  日
                      最高法院刑事第一庭
                          審判長法官  董  明  霈
                                法官  林  茂  雄
                                法官  張  祺  祥
                                法官  吳  昆  仁
                                法官  蘇  振  堂
      本件正本證明與原本無異
                                      書  記  官
中    華    民    國  九十八  年    二    月    五    日
                                                      Ｑ


司法院資訊處製作；財團法人民間司法改革基金會備份。
